臺灣臺南地方法院刑事判決　　　　　　　 94年度訴字第470號
公　訴　人　臺灣臺南地方法院檢察署檢察官
被　　　告　乙　○　○　男47.
指定辯護人　本院公設辯護人　林　宜　靜
上列被告因違反槍砲彈藥刀械管制條例案件，經檢察官提起公訴
（九十四年度偵字第三三六三號），本院判決如下：
    主  文
乙○○未經許可，寄藏可發射子彈具有殺傷力之改造手槍，處有
期徒刑參年陸月，併科罰金新臺幣拾萬元，罰金如易服勞役，以
新臺幣玖佰元即銀元參佰元折算壹日。扣案仿ＣＯＬＴ廠半自動
手槍製造之玩具手槍換裝土造金屬槍管及土造金屬撞針改造而成
之改造手槍壹把（槍枝管制編號：0000000000號，含
彈匣壹個）沒收之。
    事  實
一、乙○○明知可發射子彈具有殺傷力之改造槍枝，非經中央主
    管機關許可不得為人寄藏，竟於民國八十八年間某日，在臺
    南縣某處，受未取得主管機關許可即擅自持有可發射金屬或
    子彈具殺傷力之改造仿ＣＯＬＴ廠半自動手槍製造之玩具手
    槍換裝土造金屬槍管及土造金屬撞針改造而成之改造手槍一
    把（槍枝管制編號：0000000000號，含彈匣一個
    ）之「徐富裕」之託，為其寄藏上開改造手槍及不具殺傷力
    之改造子彈三顆（該三顆子彈經送內政部警政署刑事警察局
    鑑定後，其中二顆認不具殺傷力，其中一顆認為不發彈，起
    訴書起訴乙○○未經許可持有子彈犯罪事實部分，業據公訴
    檢察官當庭減縮該部分事實），而未經許可而無故為「徐富
    裕」寄藏持有上開改造手槍一把。嗣於九十四年三月四日晚
    上十一時三十分許，乙○○在臺南縣永康市○○路四十號「
    玉壺春ＫＴＶ」門口，因飲酒後與某不明人士發生爭執，竟
    持槍作勢與人爭吵，適時警方於「玉壺春ＫＴＶ」斜對面之
    金皇家電子遊戲場執行查抄肅竊勤務，因聽聞爭吵聲，遂趕
    至現場處理，乙○○見狀即將該把改造手槍丟棄於「玉壺春
    ＫＴＶ」門口馬路上後逃逸，經警追捕二十公尺始將乙○○
    逮捕，並扣得上開具殺傷力之改造手槍（含彈匣）一把及不
    具殺傷力之子彈三顆，而查知上情。
二、案經臺南縣警察局永康分局報告臺灣臺南地方法院檢察署檢
    察官偵查起訴。
    理  由
一、上開犯罪事實，業據被告乙○○迭於警詢時、偵查中及本院
    審理時坦承不諱，核與證人即「玉壺春ＫＴＶ」服務生陳忠
    德及證人即該店會計蔡素霞於警詢中所述之情況大致相符。
    此外，復有監視錄影帶翻拍照片二幀、查獲槍枝現場照片暨
    查獲槍枝照片十二幀存卷（見臺南縣警察局永康分局南縣永
    警三字第○九四○○○一二六五號刑案偵查卷第二十二頁至
    第二十九頁）可憑，以及改造手槍一把（含彈匣一個）扣案
    可稽，且該把扣案之改造手槍，經送內政部警政署刑事警察
    局以性能檢驗法、試射法鑑定結果，送鑑改造手槍一枝（槍
    枝管制編號：0000000000號），認係由仿ＣＯＬ
    Ｔ廠半自動手槍製造之玩具手槍換裝土造金屬槍管及土造金
    屬撞針改造而成之改造手槍（撞針為固定式），可擊發送鑑
    子彈，認具殺傷力。有該局九十四年三月二十四日刑鑑字第
    ○九四○○四○二九四槍彈鑑定書一份存卷可按（見臺灣臺
    南地方法院檢察署九十四年度偵字第三三六三號偵查卷第十
    七至二一頁），由上開鑑定報告，足認扣案之改造手槍，係
    屬槍砲彈藥刀械管制條例所規範管制之槍枝無訛。綜上所查
    ，被告自白核事實相符，本件事證明確，被告犯行洵堪認定
    。
二、按槍砲彈藥刀械管制條例雖於九十四年一月二十六日修正公
    布施行，而於同年月二十八日生效，惟按槍砲彈藥刀械管制
    條例係將持有與寄藏手槍罪為分別之處罰規定，而寄藏與持
    有，均係將物置於自己實力支配之下，僅寄藏必先有他人之
    持有行為，而後始為之受寄代藏而已，故寄藏之受人委託代
    為保管，其保管之本身，亦屬持有，不過，此之持有係受寄
    之當然結果，雖不應另就持有予以論罪，然未經許可持有手
    槍，其持有之繼續，為行為之繼續，亦即一經持有手槍，罪
    已成立，但其完結須繼續至持有行為終了時為止。則包括持
    有之寄藏手槍行為，自亦為行為之繼續，其犯罪之完結須繼
    續至寄藏行為終了時為止。最高法院九十三年度臺上字第二
    二五三號判決可資參照。查被告乙○○既於八十八年間起即
    為「徐富裕」寄藏上開改造手槍，而保管持有行為繼續至九
    十四年三月四日晚上十一時三十分許，參諸上揭說明，此部
    分自無新舊法比較之問題，而應依九十四年一月二十六日修
    正公布施行之現行法論處，合先敘明。是核被告乙○○所為
    ，係犯修正後槍砲彈藥刀械管制條例第八條第四項未經許可
    寄藏可發射子彈具有殺傷力罪。起訴書雖誤引修正前槍砲彈
    藥刀械管制條例第十一條第四項，惟經蒞庭公訴檢察官修正
    起訴法條如上，併予敘明。又本案扣案之彈匣一個為上開手
    槍之構成部分，有上開送驗之手槍、彈匣之照片二幀在卷可
    參（見臺灣臺南地方法院檢察署九十四年度偵字第三三六三
    號偵查卷第二十頁），並非單獨存在，故不另論同條例第十
    三條第四項之未經許可寄藏持有槍彈之主要組成零件罪。爰
    審酌被告乙○○為他人寄藏保管扣案改造手槍之期間長達五
    年以上，期間雖未持槍犯他案並造成他人傷亡，然其僅因前
    往ＫＴＶ消費，而於飲酒後與人起爭執，即亮槍展示予他人
    ，顯見其行為乖張，對社會治安所生危害甚鉅，然其犯後於
    警詢、偵查中及本院審理時皆坦承犯行、態度良好等一切情
    狀，量處如主文所示之刑，並就罰金部分，諭知易服勞役之
    折算標準，以示懲儆。扣案仿ＣＯＬＴ廠半自動手槍製造之
    玩具手槍換裝土造金屬槍管及土造金屬撞針改造而成之改造
    手槍一把（槍枝管制編號：0000000000號，含彈
    匣壹個），依槍砲彈藥刀械管制條例第五條之規定為違禁物
    ，爰依刑法第三十八條第一項第一款之規定，宣告沒收之。
    另扣案之子彈三顆，或不具殺傷力或為不發彈，故均非屬違
    禁品，且亦非供被告乙○○犯本案未經許可，寄藏可發射子
    彈具有殺傷力之改造手槍罪之物，依從刑附於主刑之原則，
    爰不諭知沒收。
三、末按寄藏之受人委託代他人為保管槍枝，若以該槍犯他罪，
    兩罪間之關係如何，端視開始寄藏持有之原因為斷，如早已
    非法寄藏持有槍枝，後另起意犯罪，應以數罪併罰論處。必
    因意圖犯某罪而寄藏持有槍、彈，後果以之犯該罪，兩罪間
    始有牽連犯之適用。最高法院九十三年臺上字第一八七號判
    決可資參照。復按刑法第三百零五條之恐嚇罪，所稱以加害
    生命、身體、自由、名譽、財產之事，恐嚇他人者，係指以
    使人生畏怖心為目的，而通知將加惡害之旨於被害人而言。
    最高法院五十二年度臺上字第七五一號判例可資參照。經查
    ，被告乙○○自承於八十八年間即自「徐富裕」處取得扣案
    之改造手槍，而本案係發生於九十四年三月四日間，由被告
    乙○○持有系爭改造手槍至本案案發間，其時間相隔五年以
    上，且被告乙○○又係因為酒後而與不認識之不詳人士有所
    爭執，顯見被告乙○○於本案查獲時與他人發生衝突，係屬
    偶發而非計畫性之事件，故堪認被告乙○○並非於持有該把
    該造手槍之始，即意圖於案發時持槍與他人發生爭執。復查
    ，本案被告乙○○於案發時與人爭吵之際，客觀上有持上開
    具殺傷力之改造手槍於手上之舉動，且參酌被告乙○○於偵
    查中及本院審理時，均供稱其持前開改造手槍之目的，係與
    人爭執時拿出來嚇人等語（見臺灣臺南地方法院檢察署九十
    四年度偵字第三三六三號偵查卷第八頁；本院卷第三七頁）
    ，由上各情觀之，被告乙○○於查獲之時不無另涉刑法第三
    百零五條之恐嚇犯行之罪嫌之可能。然參酌上開被告乙○○
    並非於持有該把該造手槍之始，即意圖於案發時持槍與他人
    發生爭執一節以觀，被告乙○○如另成立恐嚇犯行，亦與本
    案未經許可，持有可發射子彈具有殺傷力之改造手槍之犯行
    ，應論以數罪，而無裁判上一罪之關係；復查，本案公訴人
    於起訴書事實欄第五行中，除僅記載被告乙○○「在臺南縣
    永康市酒後與不明人士發生爭執，竟『持槍作勢』與人爭吵
    」等情外，公訴人於起訴書事實欄並未記載被告乙○○於主
    觀上有何恐嚇犯意，以及客觀上有何將加害生命、身體、自
    由、名譽、財產等事項之旨「通知」於被害人，並且因而致
    生被害人危害等情，另於起訴書證據及所犯法條亦未敘及刑
    法第三百零四條，綜合上情，顯見本案起訴檢察官，於起訴
    書中顯未對被告乙○○可能涉犯恐嚇犯行部分起訴。基上，
    被告乙○○涉嫌觸犯恐嚇犯行之部分，既與本案公訴人所起
    訴之違反槍砲彈藥刀械管制條例犯行部分，係屬數罪而無裁
    判上一罪關係，且於公訴人起訴書事實欄中亦未敘及乙○○
    主觀有恐嚇意思，以及客觀上有以加害以加害生命、身體、
    自由、名譽、財產等事，恐嚇他人致生危害於安全等事項，
    另證據及所犯法條欄亦未引用刑法第三百零四條部分，復參
    酌偵查卷內檢察官於訊問被告時，亦僅對被告乙○○告知犯
    罪嫌疑及所犯罪名為違反槍砲彈藥刀械管制條例（見臺灣臺
    南地方法院檢察署九十四年度偵字第三三六三號偵查卷第七
    頁），並未明確告知被告乙○○另涉犯恐嚇罪嫌或其係違反
    槍砲彈藥刀械管制條例「等」罪嫌，顯見檢察官並未對被告
    乙○○是否觸犯恐嚇犯行部分進行偵查等情，應認被告如另
    涉犯恐嚇犯行，此部分亦未經公訴人於本案中起訴，本院自
    不得就被告乙○○是否另涉恐嚇犯行部分加以審酌，是被告
    乙○○如另涉犯恐嚇犯行，即應由檢察官另為妥適之處理，
    併此敘明。
據上論斷，應依刑事訴訟法第二百九十九條第一項前段，槍砲彈
藥刀械管制條例第八條第四項，刑法第十一條前段、第四十二條
第一項、第三十八條第一項第二款，罰金罰鍰提高標準條例第二
條，現行法規所定貨幣單位折算新臺幣條例第二條，判決如主文
。
本案經檢察官甲○○到庭執行職務。
中　　華　　民　　國　　94　　年　　 6　 　月　  24 　日
　　　　　　　刑事第十一庭  審判長法官  鄧  希  賢
　　　　　　　　　　　　　　　　　法官  陳  金  虎
　　　　　　　　　　　　　　　　　法官  楊  佳  祥
以上正本證明與原本無異。
如不服本判決，應於收受送達後10日內向本院提出上訴書狀（應
附繕本）。
    　　　　　　　　　　　　　　書記官  顏  惠  華
中　　華　　民　　國　　94　　年　　 6　 　月　  24 　日
附錄本案論罪科刑法條全文：
槍砲彈藥刀械管制條例第八條：
未經許可，製造、販賣或運輸鋼筆槍、瓦斯槍、麻醉槍、獵槍、
空氣槍或第四條第一項第一款所定其他可發射金屬或子彈具有殺
傷力之各式槍砲者，處無期徒刑或五年以上有期徒刑，併科新臺
幣一千萬元以下罰金。
未經許可，轉讓、出租或出借前項所列槍枝者，處五年以上有期
徒刑，併科新臺幣一千萬元以下罰金。
意圖供自己或他人犯罪之用，而犯前二項之罪者，處無期徒刑或
七年以上有期徒刑，併科新臺幣一千萬元以下罰金。
未經許可，持有、寄藏或意圖販賣而陳列第一項所列槍枝者，處
三年以上十年以下有期徒刑，併科新臺幣七百萬元以下罰金。第
一項至第三項之未遂犯罰之。
